臺灣高等法院臺中分院刑事判決　　　　99年度上易字第1374號
上　訴　人　臺灣臺中地方法院檢察署檢察官
被　　　告　張為森
上列上訴人因被告詐欺案件，不服臺灣臺中地方法院99年度易字
第1856號中華民國99年8月16日第一審判決（起訴案號：臺灣臺
中地方法院檢察署99年度偵字第11841號，移送併辦案號：臺灣
臺中地方法院檢察署99年度偵字第12372號），提起上訴，並經
檢察官移送本院併案審理（臺灣臺中地方法院檢察署99年度偵字
第18179、23247、24322號），本院判決如下：
    主    文
原判決撤銷。
張為森幫助意圖為自己不法之所有，以詐術使人將本人之物交付
，處拘役伍拾伍日，如易科罰金，以新臺幣壹仟元折算壹日。緩
刑貳年。
    犯罪事實
一、張為森得預見蒐集帳戶存摺、提款卡、密碼之真實姓名年籍
    均不詳之成年人，收受帳戶將供作為其所屬犯罪集團非法轉
    帳使用，或欲詐騙他人使之將款項匯入該帳戶後領取花用，
    致使被害人及偵查機關無從追查，而其發生並不違背其本意
    ，竟基於幫助該真實姓名年籍均不詳之成年人及其所屬詐欺
    犯罪集團成員詐欺取財之犯意，於民國（下同）99年3月2日
    23時37分許起至同年月4日22時26分3秒止間之某時，在不詳
    地點，將其在第一商業銀行臺中分行所開設之帳號00000000
    000號帳戶之提款卡、密碼，交給該真實姓名年籍均不詳之
    成年人，充作該成年人所屬犯罪集團轉向他人詐欺取財之工
    具。而該真實姓名年籍不詳之成年人及所屬之詐欺集團成員
    ，共同基於意圖為自己不法所有之犯意聯絡，分別為下列詐
    欺取財行為：
  (一)在雅虎奇摩拍賣網站上刊登不實之米其.玩具HOT TOY Blade
    刀鋒戰士衛斯理史耐普公仔的拍賣訊息，致有意購買之周信
    澈於99年3月4日13時52分上網瀏覽後誤信為真而陷於錯誤，
    遂依該詐欺集團成員指示，於同年月5日11時21分許，在臺
    北市○○區○○路55號文化大學郵局匯款新臺幣（下同）47
    00元至張為森之上開帳戶以完成買賣交易，惟嗣後周信澈無
    法與賣家聯繫，方知受騙，而於同年月23日15時8分許報警
    處理。
  (二)在雅虎奇摩拍賣網站上刊登不實之PS3的拍賣訊息，致有意
    購買之陳慶玲於99年3月5日19時許上網瀏覽後誤信為真而陷
    於錯誤，遂依該詐欺集團成員指示，於同年月5日19時59分
    許，在臺北縣板橋市（現已改制為新北市板橋區○○○路18
    6號永豐商業銀行自動櫃員機，轉帳1200元至張為森之上開
    帳戶以完成買賣交易，惟嗣後陳慶玲遲未收到所購商品，方
    知受騙，而於同年月14日21時10分許報警處理。
  (三)在雅虎奇摩拍賣網站上刊登不實之費雪牌餐桌椅的拍賣訊息
    ，致有意購買之羅天財於99年3月5日上網瀏覽後誤信為真而
    陷於錯誤，遂依該詐欺集團成員指示，於同年月6日9時26分
    39秒，在設於臺北縣新莊市（現已改制為新北市新莊區○○
    ○路224號之合作金庫銀行自動櫃員機，轉帳1800元至張為
    森之上開帳戶以完成買賣交易，惟嗣後羅天財察覺該商品賣
    家遭其他買家質疑為何未出貨，且其亦遲未收到所購商品，
    方知受騙，而於同年月9日19時8分許報警處理。
  (四)在雅虎奇摩拍賣網站上刊登不實之RODY義大利原裝進口跳跳
    馬贈送打氣筒的拍賣訊息，致有意購買之林潔雲於99年3月4
    日23時53分許上網瀏覽後誤信為真而陷於錯誤，遂依該詐欺
    集團成員指示，於同年月6日16時49分許，轉帳1000元至張
    為森之上開帳戶以完成買賣交易，惟嗣後林潔雲察覺該商品
    賣家已遭停權，方知受騙，而於同年月14日20時50分許報警
    處理。
  (五)在雅虎奇摩拍賣網站上刊登不實之韓國美龍加厚型安全無毒
    遊戲墊的拍賣訊息，致有意購買之黃琳瑄於99年3月5日15時
    51分許上網瀏覽後誤信為真而陷於錯誤，遂依該詐欺集團成
    員指示，於同年月7日9時26分許，在設於臺北市○○區○○
    路119巷49弄2號1樓統一便利超商內的中國信託商業銀行自
    動櫃員機，轉帳1030元至張為森之上開帳戶以完成買賣交易
    ，惟嗣後黃琳瑄察覺該商品賣家已遭停權，且遲未收到所購
    商品，方知受騙，而於同年月11日19時28分許報警處理。
  (六)在雅虎奇摩拍賣網站上刊登不實之愛肯拿貓飼料的拍賣訊息
    ，致有意購買之陳建宏於99年3月4日14時23分許上網瀏覽後
    誤信為真而陷於錯誤，遂依該詐欺集團成員指示，於同年月
    7日23時3分許，在設於桃園縣龜山鄉○○路萊爾富超商的臺
    新商業銀行自動櫃員機，轉帳2000元至張為森之上開帳戶以
    完成買賣交易，惟嗣後陳建宏察覺該商品賣家已遭停權，方
    知受騙，而於同年4月9日15時5分許報警處理。
  (七)在雅虎奇摩拍賣網站上刊登不實之數位相機的拍賣訊息，致
    有意購買之陳禹超於99年3月8日上網瀏覽後誤信為真而陷於
    錯誤，遂依該詐欺集團成員指示，於同年月8日7時39分許，
    在高雄銀行自動櫃員機，轉帳2090元至張為森之上開帳戶以
    完成買賣交易，惟嗣後陳禹超察覺該商品賣家已遭停權，且
    遲未收到所購商品，方知受騙，而於同年4月12日10時41分
    許報警處理。
二、案經羅天財、林潔雲分別訴由臺北縣政府警察局（現已改制
    為新北市政府警察局，以下同）新莊分局、臺北市政府警察
    局松山分局報請臺灣臺中地方法院檢察署檢察官偵查起訴，
    及經周信澈訴由臺北市政府警察局士林分局報請同署檢察官
    移送臺灣臺中地方法院併辦審理，暨臺北縣政府警察局板橋
    分局、臺北市政府警察局內湖分局、臺中市警察局（現已改
    制為臺中市政府警察局，以下同）第二分局分別報請同署檢
    察官移送本院併辦審理。
    理    由
一、證據能力之說明：
  (一)按刑事訴訟法第159條之4第2款所稱從事業務之人於業務上
    或通常業務過程所須製作之紀錄文書、證明文書，因係於通
    常業務過程不間斷、有規律而準確之記載，且大部分紀錄係
    完成於業務終了前後，無預見日後可能會被提供作為證據之
    偽造動機，其虛偽之可能性小，除非該等紀錄文書或證明文
    書有顯然不可信之情況，否則有承認其為證據之必要。查YA
    HOO奇摩拍賣網頁資料及匯款帳戶通知信網頁資料、郵政跨
    行匯款申請書（告訴人周信澈部分）、YAHOO拍賣畫面列印
    、永豐銀行櫃員機交易明細（被害人陳慶玲部分）、YAHOO
    奇摩拍賣得標通知網頁資料、合作金庫銀行自動櫃員機交易
    明細單（告訴人羅天財部分）、奇摩拍賣網頁資料及匯款帳
    戶通知信網頁資料、告訴人林潔雲之存摺明細（告訴人林潔
    雲部分）、奇摩拍賣得標通知信、中國信託交易明細表（被
    害人黃琳瑄部分）、YAHOO拍賣得標通知列印畫面、臺新銀
    行自動櫃員機交易明細表（被害人陳建宏部分）、奇摩拍賣
    得標通知列印、高雄銀行自動櫃員機交易明細表（被害人陳
    禹超部分）各1份，及第一商業銀行總行99年11月3日一總個
    卡服字第39580號書函、99年11月29日一總營管業字第42922
    號書函及所附被告所開設上開帳戶之存款明細分類帳、交易
    明細表、延長營業時間自動化服務設備交易明細表、自動化
    服務設備轉帳明細表各1份，門號0000000000號之威寶資料
    查詢雙向通聯紀錄1份，告訴人羅天財、林潔雲及被害人黃
    琳瑄、陳建宏、陳禹超出具之返還滯留於「警示帳戶」內剩
    餘款申請書、切結書各1份，顯非為訴訟上之特定目的而製
    作，而係屬於通常業務過程中不間斷之規律性、機械性記載
    ，自屬於從事業務之人於業務上或通常業務過程所須製作之
    紀錄文書，無預見日後可能會被提供作為證據之偽造動機，
    且無其他顯然不可信之情況，依上揭條文規定，自得作為證
    據。
  (二)次按被告以外之人（包括證人、鑑定人、告訴人、被害人及
    共同被告等）於審判外之陳述，雖不符刑事訴訟法第159條
    之1至之4等之規定，而經當事人於審判程序同意作為證據，
    法院審酌該言詞陳述或書面陳述作成時之情況，認為適當者
    ，亦得為證據；當事人、代理人或辯護人於法院調查證據時
    ，知有刑事訴訟法第159條第1項不得為證據之情形，而未於
    言詞辯論終結前聲明異議者，視為有前項之同意，同法第15
    9條之5定有明文。立法意旨在於傳聞證據未經當事人之反對
    詰問予以核實，原則上先予排除。惟若當事人已放棄反對詰
    問權，於審判程序中表明同意該等傳聞證據可作為證據；或
    於言詞辯論終結前未聲明異議，基於尊重當事人對傳聞證據
    之處分權，及證據資料愈豐富，愈有助於真實發見之理念，
    且強化言詞辯論主義，使訴訟程序得以順暢進行，上開傳聞
    證據亦均具有證據能力。經查，告訴人周信澈、羅天財、林
    潔雲及被害人陳慶玲、黃琳瑄、陳建宏、陳禹超於警詢時之
    陳述，暨內政部警政署反詐騙諮詢專線紀錄表、臺北市政府
    警察局士林分局山仔后派出所陳報單、受理各類案件紀錄表
    、受理詐騙帳戶通報警示簡便格式表、受理刑事案件報案三
    聯單（告訴人周信澈部分）、內政部警政署反詐騙諮詢專線
    紀錄表、臺北縣政府警察局板橋分局板橋派出所受理詐騙帳
    戶通報警示簡便格式表、金融機構聯防機制通報單（被害人
    陳慶玲部分）、內政部警政署反詐騙案件紀錄表、臺北縣政
    府警察局新莊分局光華派出所受理各類案件紀錄表、受理詐
    騙帳戶通報警示簡便格式表、受理刑事案件報案三聯單、金
    融機構聯防機制通報單（告訴人羅天財部分）、內政部警政
    署反詐騙案件紀錄表、臺北市政府警察局松山分局松山派出
    所陳報單、受理各類案件紀錄表、受理詐騙帳戶通報警示簡
    便格式表、受理刑事案件報案三聯單（告訴人林潔雲部分）
    、內政部警政署反詐騙案件紀錄表、臺北市政府警察局內湖
    分局東湖派出所受理各類案件紀錄表、受理詐騙帳戶通報警
    示簡便格式表、金融機構聯防機制通報單（被害人黃琳瑄部
    分）、內政部警政署反詐騙案件紀錄表、桃園縣政府警察局
    龜山分局龜山派出所受理詐騙帳戶通報警示簡便格式表、受
    理刑事案件報案三聯單（被害人陳建宏部分）、內政部警政
    署反詐騙案件紀錄表、高雄市政府警察局左營分局新莊派出
    所受理詐騙帳戶通報警示簡便格式表、受理刑事案件報案三
    聯單（被害人陳禹超部分）各1份，查無符合刑事訴訟法第1
    59條之1至之4之情形，惟經檢察官、被告張為森於本院準備
    程序時，均表示對上開證據之證據能力沒有意見，同意作為
    證據（見本院卷第39至40、130頁背面至131頁），又本院審
    酌上開言詞陳述作成時之情況，查無其他不法之情狀，足認
    為得為本案之證據，依刑事訴訟法第159條之5之規定，有證
    據能力。
二、認定犯罪事實所憑之證據及理由：
    訊據被告對於上開犯罪事實為認罪之陳述，然辯稱：其沒有
    幫助他人騙錢云云（見本院卷第163至165頁）。惟查：
  (一)被告在第一商業銀行臺中分行開設帳號00000000000號之帳
    戶，確實遭犯罪集團用以作為詐欺取財犯罪，致告訴人周信
    澈、羅天財、林潔雲及被害人陳慶玲、黃琳瑄、陳建宏、陳
    禹超分別遭如犯罪事實欄所示之詐騙手法，信以為真而陷於
    錯誤，依指示匯款或轉帳4700元、1200元、1800元、1000元
    、1030元、2000元、2030元至被告之上開帳戶，嗣發覺有異
    ，而分別報警處理之事實，業據告訴人周信澈、羅天財、林
    潔雲及被害人陳慶玲、黃琳瑄、陳建宏、陳禹超於警詢時指
    述綦詳，復有YAHOO奇摩拍賣網頁資料及匯款帳戶通知信網
    頁資料、郵政跨行匯款申請書、內政部警政署反詐騙諮詢專
    線紀錄表、臺北市政府警察局士林分局山仔后派出所陳報單
    、受理各類案件紀錄表、受理詐騙帳戶通報警示簡便格式表
    、受理刑事案件報案三聯單（告訴人周信澈部分）、YAHOO
    拍賣畫面列印、永豐銀行櫃員機交易明細、內政部警政署反
    詐騙諮詢專線紀錄表、臺北縣政府警察局板橋分局板橋派出
    所受理詐騙帳戶通報警示簡便格式表、金融機構聯防機制通
    報單（被害人陳慶玲部分）、YAHOO奇摩拍賣得標通知網頁
    資料、合作金庫銀行自動櫃員機交易明細單、內政部警政署
    反詐騙案件紀錄表、臺北縣政府警察局新莊分局光華派出所
    受理各類案件紀錄表、受理詐騙帳戶通報警示簡便格式表、
    受理刑事案件報案三聯單、金融機構聯防機制通報單（告訴
    人羅天財部分）、奇摩拍賣網頁資料及匯款帳戶通知信網頁
    資料、告訴人林潔雲之存摺明細、內政部警政署反詐騙案件
    紀錄表、臺北市政府警察局松山分局松山派出所陳報單、受
    理各類案件紀錄表、受理詐騙帳戶通報警示簡便格式表、受
    理刑事案件報案三聯單（告訴人林潔雲部分）、奇摩拍賣得
    標通知信、中國信託交易明細表、內政部警政署反詐騙案件
    紀錄表、臺北市政府警察局內湖分局東湖派出所受理各類案
    件紀錄表、受理詐騙帳戶通報警示簡便格式表、金融機構聯
    防機制通報單（被害人黃琳瑄部分）、YAHOO拍賣得標通知
    列印畫面、臺新銀行自動櫃員機交易明細表、內政部警政署
    反詐騙案件紀錄表、桃園縣政府警察局龜山分局龜山派出所
    受理詐騙帳戶通報警示簡便格式表、受理刑事案件報案三聯
    單（被害人陳建宏部分）、奇摩拍賣得標通知列印、高雄銀
    行自動櫃員機交易明細表、內政部警政署反詐騙案件紀錄表
    、高雄市政府警察局左營分局新莊派出所受理詐騙帳戶通報
    警示簡便格式表、受理刑事案件報案三聯單（被害人陳禹超
    部分）各1份，及第一商業銀行總行99年11月29日一總營管
    業字第42922號書函附被告所開設上開帳戶之存款明細分類
    帳、交易明細表、延長營業時間自動化服務設備交易明細表
    、自動化服務設備轉帳明細表各1份存卷可稽，足認告訴人
    周信澈、羅天財、林潔雲及被害人陳慶玲、黃琳瑄、陳建宏
    、陳禹超確係遭詐欺而存款至被告之上開帳戶無訛。
  (二)被告曾於99年3月2日23時37分許以其申辦之門號0000000000
    號行動電話撥打第一商業銀行之24小時客戶服務專線00-000
    00000詢問關於為何使用提款卡出現未開通，第一商業銀行
    客服人員判斷應是未於該行提款機變更密碼初值，即告知處
    理流程，請其依程序變更密碼後使用等情，有門號00000000
    00號之威寶資料查詢雙向通聯紀錄1份、第一商業銀行總行9
    9年11月3日一總個卡服字第39580號書函、99年11月29日一
    總營管業字第42922號書函各1份存卷可佐；再審之本案最早
    被詐騙之告訴人周信澈是在99年3月4日13時52分上網瀏覽不
    實網頁訊息，業經告訴人周信澈於警詢時指述明確，且被告
    之上開帳戶自同年月4日22時26分3秒起至同年月8日止，陸
    續有非被告所有之款項進出上開帳戶，此有第一商業銀行總
    行99年11月29日一總營管業字第42922號書函附被告所開設
    上開帳戶之自動化服務設備轉帳明細表1份附卷可佐，可知
    上開帳戶之提款卡、密碼，於99年3月2日23時37分許被告電
    詢開通密碼事宜後，至同年月4日22時26分3秒止，即不在被
    告之掌控中甚明，益徵上開帳戶之提款卡、密碼，係由被告
    於99年3月2日23時37分許至同年月4日22時26分3秒止間之某
    時，交付上開真實姓名年籍均不詳之成年人及其所屬詐欺犯
    罪集團成員，至為灼然。
  (三)按刑法上之故意，可分為直接故意與不確定故意（未必故意
    ），所謂「不確定故意」，係指行為人對於構成犯罪之事實
    ，預見其發生而其發生並不違背其本意者，刑法第13條第2
    項定有明文。今日一般人至銀行或郵局開設帳戶並非難事，
    如非供犯罪之非法使用，衡情自無置自己名義帳戶不用，而
    出價取得他人帳戶使用之必要。又衡諸金融存款帳戶事關存
    戶個人財產權益之保障，除非本人或與本人親密關係者，難
    認有何理由可自由流通使用該存摺，而一般人均有妥為保管
    防阻他人任意使用之認識，縱因特殊情況偶有交他人使用之
    需，亦必然深入瞭解用途再行提供以使用，方符常情。是無
    正當理由，將帳戶提供他人使用，客觀上足可預見其目的，
    係欲以該金融帳戶供作犯罪出入之帳戶或其他不法目的，否
    則應無隱匿自己名義帳戶而購買他人金融帳戶使用之必要。
    且邇來利用電話或報紙刊登廣告恐嚇、詐欺取財之犯罪類型
    層出不窮，該等犯罪多數均係利用人頭帳戶作為出入帳戶，
    並經媒體廣為披載，此應為一般人本於一般認知能力所易於
    意會者，被告係智力成熟之成年人，對此顯然知之甚詳。故
    被告對於交付上開帳戶之提款卡、密碼予某真實姓名年籍均
    不詳之成年人，導致該帳戶將可能被用來作為詐欺取財等非
    法用途之工具一節，應有所預見，且不違背其本意。是以，
    被告猶提供其所使用之上開帳戶之資料予該真實姓名年籍均
    不詳之成年人使用，足認被告主觀上容任該成年人將上開帳
    戶作為詐欺取財之指定帳戶使用，準此，被告確有幫助詐欺
    取財之不確定故意甚明。是被告辯稱：其沒有幫助他人騙錢
    云云，顯無可採。
  (四)告訴人周信澈、羅天財、林潔雲及被害人陳慶玲、黃琳瑄、
    陳建宏、陳禹超，僅經由網路購物遭前開詐欺集團成員詐騙
    ，均未直接與施用詐術者見面，亦未曾見過被告本人，故本
    案並無積極證據證明被告與前開成年人等之詐欺集團成員間
    ，有共同基於詐欺取財之犯意聯絡，亦無積極證據證明被告
    有參與前開詐欺取財構成要件之行為。則被告既僅係以幫助
    之意思，參與詐欺取財罪構成要件以外之行為，自僅成立詐
    欺取財罪之幫助犯，並非共同正犯。
  (五)綜上所述，被告前揭所辯，顯係事後飾卸之詞，尚無可採信
    。本案事證明確，被告幫助詐欺取財之犯行洵堪認定。
三、論罪及刑之加重、減輕部分：
  (一)按幫助犯之成立，主觀上行為人須有幫助故意，客觀上須有
    幫助行為，意即須對於犯罪與正犯有共同之認識，而以幫助
    之意思，對於正犯資以助力，而未參與實施犯罪之行為者而
    言（參照最高法院75年度臺上字第1509號、88年度臺上字第
    1270號判決意旨）。查真實姓名年籍均不詳之成年人及所屬
    之詐欺犯罪集團成年成員，收取被告上開帳戶之提款卡、密
    碼後，利用上開帳戶之提款卡、密碼詐欺告訴人周信澈、羅
    天財、林潔雲及被害人陳慶玲、黃琳瑄、陳建宏、陳禹超，
    核其等係犯刑法第339條第1項詐欺取財罪。而被告將其所有
    上開帳戶之提款卡、密碼交付予真實姓名年籍均不詳之成年
    人及所屬詐欺犯罪集團成年成員使用，供該詐欺犯罪集團成
    年成員作為對告訴人周信澈、羅天財、林潔雲及被害人陳慶
    玲、黃琳瑄、陳建宏、陳禹超實行詐欺取財犯罪之取款工具
    ，顯係基於幫助他人實行詐欺取財犯罪之犯意，且所為提供
    上開帳戶提款卡、密碼之行為，亦屬刑法詐欺罪構成要件以
    外之行為，是核被告所為，係犯刑法第30條第1項前段、刑
    法第339條第1項之幫助詐欺取財罪。
  (二)被告以一行為交付上開帳戶之提款卡、密碼，幫助該真實姓
    名年籍均不詳之成年人及所屬之詐欺犯罪集團成年成員，分
    別對告訴人周信澈、羅天財、林潔雲及被害人陳慶玲、黃琳
    瑄、陳建宏、陳禹超為詐欺取財犯行，其係以一行為觸犯七
    個基本構成要件相同之幫助詐欺罪名，構成同種想像競合犯
    ，應依刑法第55條之規定從幫助詐欺取財之一罪處斷。
  (三)移送併辦（臺灣臺中地方法院檢察署99年度偵字第12372、
    18179、23247、24322號，即告訴人周信澈及被害人陳慶玲
    、黃琳瑄、陳建宏、陳禹超部分），與起訴之犯罪事實具有
    想像競合犯之裁判上一罪之關係，為起訴效力所及，依審判
    不可分原則，本院自得併予審判，附此敘明。
  (四)被告之行為僅止於幫助，爰依刑法第30條第2項規定，按正
    犯之刑減輕之。
四、原審以被告之罪證明確，予以論罪科刑，固非無見，然臺灣
    臺中地方法院檢察署99年度偵字第18179、23247、24322號
    （即被害人陳慶玲、黃琳瑄、陳建宏、陳禹超部分）移送併
    辦部分，與起訴部分，有想像競合之裁判上一罪關係，原審
    未及併予審理，尚有未洽，是檢察官上訴意旨請求併辦等語
    ，即有理由，應由本院將原判決予以撤銷改判。爰審酌被告
    提供上開帳戶之提款卡、密碼供詐欺犯罪集團成員使用，助
    長詐欺犯罪集團財產犯罪之風氣，致本案告訴人周信澈、羅
    天財、林潔雲及被害人陳慶玲、黃琳瑄、陳建宏、陳禹超受
    騙而匯款或轉帳，分別受有4700元、1200元、1800元、1000
    元、1030元、2000元、2030元之損害，實為當今社會層出不
    窮之詐財事件所以發生之根源，造成社會互信受損，擾亂金
    融交易往來秩序，影響層面甚大，且亦因被告提供個人名義
    申辦之上開帳戶提款卡、密碼，致使執法人員難以追查該詐
    欺犯罪集團之真實身分，其行為殊屬不當，惟考量被告本身
    並未實際參與本案詐欺取財之犯行，責難性較小，犯罪動機
    及目的，犯後於本院終能坦承犯行，態度良好，頗知悔悟，
    告訴人周信澈、羅天財、林潔雲及被害人陳慶玲、黃琳瑄、
    陳建宏、陳禹超所受損害非鉅，且被告業與告訴人周信澈、
    被害人陳慶玲達成和解，分別賠償4700元、1280元完畢，此
    有和解契約書2份存卷足憑，而告訴人羅天財、林潔雲及被
    害人黃琳瑄、陳建宏、陳禹超業已自第一商業銀行取回遭詐
    騙之款項等情，亦有告訴人羅天財及被害人黃琳瑄、陳建宏
    、陳禹超出具之返還滯留於「警示帳戶」內剩餘款申請書、
    切結書各1份，及本院之公務電話查詢紀錄表5份在卷可證，
    足認告訴人羅天財、林潔雲及被害人黃琳瑄、陳建宏、陳禹
    超所受損害亦經填補等一切情狀，量處如主文第2項所示之
    刑，並諭知易科罰金之折算標準，以示懲儆。再被告前未曾
    因故意犯罪受有期徒刑以上刑之宣告等情，有臺灣高等法院
    被告前案紀錄表及刑案資料查註紀錄表各1份附卷可參，其
    素行尚佳，因一時失慮，致罹刑章，犯後坦承犯行，深具悔
    意，並已與告訴人周信澈、被害人陳慶玲達成和解並賠償完
    畢，告訴人周信澈、被害人陳慶玲並請求給予被告最有利之
    判決，賜予緩刑機會等情，有和解契約書2份在卷可參，另
    告訴人羅天財、林潔雲及被害人黃琳瑄、陳建宏、陳禹超業
    已自第一商業銀行取回遭詐騙之款項而填補所受所損害等情
    ，亦如前述，是本院認被告經此教訓，當知警惕戒慎而無再
    犯之虞，所宣告之刑應以暫不執行為適當，爰併予宣告緩刑
    2年，以啟自新。
據上論斷，應依刑事訴訟法第369條第1項前段、第364條、第299
條第1項前段，刑法第339條第1項、第30條第1項前段、第2項、
第55條、第41條第1項前段、第74條1項第1款，刑法施行法第1條
之1第1項、第2項前段，判決如主文。
本案經檢察官簡文鎮到庭執行職務
中    華    民    國    100    年    1    月    6    日
            刑事第十庭  審判長法  官  江  錫  麟
                              法  官  紀  文  勝
                              法  官  周  瑞  芬
上列正本證明與原本無異。
不得上訴。
                              書記官  廖  婉  菁
中    華    民    國    100    年    1    月    6    日
附錄本判決論罪科刑法條
刑法第339條第1項：
  意圖為自己或第三人不法之所有，以詐術使人將本人或第三人
  之物交付者，處5年以下有期徒刑、拘役或科或併科1千元以下
  罰金。